【裁判字號】    98,審訴,4037
【裁判日期】    990107
【裁判案由】    毒品危害防制條例
【裁判全文】
臺灣高雄地方法院刑事判決            98年度審訴字第4794號
公  訴  人  臺灣高雄地方法院檢察署檢察官
被      告  甲○○
上列被告因毒品危害防制條例案件，經檢察官提起公訴（98年度
毒偵字第6122號、第4945號），嗣被告於本院準備程序中就被訴
事實為有罪之陳述，經本院告知簡式審判程序之旨，並聽取被告
與公訴人之意見後，合議庭裁定由受命法官獨任進行簡式審判程
序，判決如下：
    主  文
甲○○施用第一級毒品，累犯，處有期徒刑玖月。又施用第一級
毒品，累犯，處有期徒刑玖月，扣案之第一級毒品海洛因壹包（
含包裝袋，檢驗後淨重零點零肆伍公克）沒收銷燬之。應執行有
期徒刑壹年肆月，扣案之第一級毒品海洛因壹包（含包裝袋，檢
驗後淨重零點零肆伍公克）沒收銷燬之。
    事  實
一、甲○○前於民國89年間因施用毒品案件，經裁定送觀察、勒
    戒後，認無繼續施用毒品之傾向，執行完畢，並經臺灣高雄
    地方法院檢察署檢察官以89年度毒偵字第6354號為不起訴處
    分確定。於前開觀察、勒戒執行完畢釋放後5 年內，復於90
    年間因施用毒品案件，經本院以90毒聲字第4270號裁定送觀
    察、勒戒後，認有繼續施用毒品傾向，再經本院以90毒聲字
    第4965號裁定令入戒治處所施以強制戒治，復經本院以90年
    度毒聲字第7731號裁定停止戒治，所餘戒治期間付保護管束
    ，於91年8 月16日執行完畢。另於81年間因肅清煙毒條例案
    件，經本院以81年度訴字第4177號判處應執行有期徒刑11年
    6 月確定。又於81年間因動產擔保交易案件，經本院以81年
    度易字第7183號判處有期徒刑6 月確定。又於90年間因施用
    毒品案件，經本院以90年度訴字第2195號判處有期徒刑8 月
    確定，並經本院以96年度聲減字第626 號裁定減刑為有期徒
    刑4 月確定。上開第一、二罪，經本院以83年度聲字第645
    號裁定應執行有期徒刑11年11月確定，並撤銷假釋、執行殘
    刑。上開各罪，接續執行，於96年11月30日執行完畢。復基
    於施用第一級毒品海洛因之犯意，而於98年5 月22日18時許
    ，在其位於高雄市楠梓區○○○路1842巷14弄15號住處，以
    針筒注射之方式，施用第一級毒品海洛因1 次，嗣於翌日23
    時許，為警在高雄市楠梓區○○○街「巨蛋遊藝場」臨檢查
    獲，並得其同意採集尿液送驗，結果呈可待因、嗎啡陽性反
    應，始悉上情；又於98年7 月31日中午某時，在其上開住處
    ，以針筒注射之方式，施用第一級毒品海洛因1 次，嗣於同
    日18時30分許，在高雄市○○區○○路與朝新路口，因形跡
    可疑為警盤查，而當場查獲其持有海洛因1 包（檢驗前淨重
    0. 05 6 公克、檢驗後淨重0.045 公克），並得其同意採集
    尿液送驗，結果呈可待因、嗎啡陽性反應，始悉上情。
二、案經高雄市政府警察局楠梓分局報請臺灣高雄地方法院檢察
    署檢察官偵查起訴。
    理  由
一、本件被告甲○○所犯係死刑、無期徒刑、最輕本刑為3 年以
    上有期徒刑以外之罪，其於準備程序中就被訴事實為有罪之
    陳述，經本院告知簡式審判程序之旨，並聽取公訴人及被告
    意見後，合議庭裁定由受命法官獨任進行簡式審判程序，合
    先敘明。
二、訊據被告對於上揭時、地，施用第一級毒品海洛因之事實，
    坦承不諱，而被告為警查獲所採之尿液檢體，經送高雄市立
    凱旋醫院以酵素免疫分析法及氣相層析質譜檢驗結果，呈現
    可待因、嗎啡陽性反應，此有高雄市立凱旋醫院98年8 月18
    日A00000000 號濫用藥物尿液檢驗報告暨高雄市政府警察局
    楠梓分局偵辦毒品案件嫌疑人尿液採證代碼對照表、高雄市
    立凱旋醫院98年6 月5 日A00000000 號濫用藥物尿液檢驗報
    告暨濫用藥物尿液檢體監管紀錄各1 份在卷可稽，又扣案之
    白色粉末1 包，經送檢驗結果，確係第一級毒品海洛因，亦
    有高雄市立凱旋醫院98年8 月14日高市凱醫驗字第10854 號
    濫用藥物成品檢驗鑑定書1 份在卷可憑。足徵被告之任意性
    自白核與事實相符，應堪信為真實，可採為本件論罪科刑之
    依據。是本件事證明確，被告施用第一級毒品犯行，洵堪認
    定，應予依法論科。
三、按海洛因為毒品危害防制條例第2 條第2 項第1 款所稱之第
    一級毒品，不得施用、持有。次按觀察、勒戒或強制戒治執
    行完畢釋放後，5 年內再犯第10條之罪者，應依一般刑事訴
    訟程序予以起訴論罪科刑，此觀諸毒品危害防制條例第20條
    、第23條第2 項規定自明。被告前於89年間因施用毒品案件
    ，經裁定送觀察、勒戒後，認無繼續施用毒品之傾向，執行
    完畢，並經臺灣高雄地方法院檢察署檢察官以89年度毒偵字
    第6354號為不起訴處分確定。於前開觀察、勒戒執行完畢釋
    放後5 年內，復於90年間因施用毒品案件，經本院以90毒聲
    字第4270號裁定送觀察、勒戒後，認有繼續施用毒品傾向，
    再經本院以90毒聲字第4965號裁定令入戒治處所施以強制戒
    治，復經本院以90年度毒聲字第7731號裁定停止戒治，所餘
    戒治期間付保護管束，於91年8 月16日執行完畢，有臺灣高
    等法院被告前案紀錄表1 份在卷可參，復分別於98年5 月22
    日18時許、98年7 月31日中午某時，分別施用第一級毒品海
    洛因各1 次，則公訴人予以起訴，尚無不合，本院自得依法
    論科。
四、核被告所為，係犯毒品危害防制條例第10條第1 項之施用第
    一級毒品罪。被告持有第一級毒品後進而施用，其持有之低
    度行為應為施用之高度行為所吸收，故不另論其持有毒品罪
    。被告所犯上開二罪，犯意各別，行為互殊，應予分論併罰
    。被告有事實欄所載之前案紀錄，甫於96年11月30日執行完
    畢，有卷附臺灣高等法院被告前案紀錄表可按，其受有期徒
    刑執行完畢，5 年以內故意再犯有期徒刑以上之罪，為累犯
    ，應加重其刑。本院審酌被告前因施用毒品案件，經勒戒、
    觀察程序，由檢察官不起訴處分後，仍不知悛悔，再次施用
    毒品自戕其身，顯然缺乏戒絕毒品之決心，且被告前有詐欺
    、施用毒品之前科紀錄，素行不良，惟念及被告坦承施用第
    一級毒品之事實，且其行為尚未害及他人，並斟酌被告之犯
    罪動機、手段以及被告之智識程度等一切情狀，分別量處如
    主文所示之刑，並定其應執行刑。另扣案之白色粉末1 包，
    經送檢驗結果係第一級毒品海洛因之情，已如上述，應依毒
    品危害防制條例第18條第1 項前段規定宣告沒收銷燬之，至
    前開第一級毒品海洛因之包裝袋包覆毒品，其上顯留有該毒
    品之殘渣，衡情自難與之剝離，亦應整體視之為毒品，連同
    該包裝併予宣告沒收銷燬之；此外，鑑驗耗用之海洛因既已
    滅失，自無庸宣告沒收銷燬之。
據上論斷，應依刑事訴訟法第273 條之1 第1 項、第284 條之1
、第299 條第1 項前段，毒品危害防制條例第10條第1 項、第18
條第1 項前段，刑法第11條、第47條第1 項、第51條第5 款，判
決如主文。
本案經檢察官杜妍慧到庭執行職務。
中    華    民    國    99    年     1    月     7    日
                  刑事第十庭  法  官  曾子珍
以上正本證明與原本無異。
如不服本判決，應於收受送達後10日內向本院提出上訴書狀。
中    華    民    國    99    年     1    月     7    日
                              書記官  李承悌
附錄本判決論罪科刑法條全文：
毒品危害防制條例第10條
施用第一級毒品者，處6月以上5年以下有期徒刑。
施用第二級毒品者，處3年以下有期徒刑。

司法院資訊處製作；財團法人民間司法改革基金會備份。
